【裁判字號】    98,訴,1778
【裁判日期】    990511
【裁判案由】    搶奪等
【裁判全文】
臺灣高雄地方法院刑事判決              98年度訴字第1778號
公  訴  人  臺灣高雄地方法院檢察署檢察官
被      告  戊○○
上列被告因搶奪等案件，經檢察官提起公訴（98年度偵字第3192
9 號），本院判決如下：
    主  文
戊○○犯攜帶兇器竊盜罪，共貳罪，均累犯，各處有期徒刑柒月
，扣案之扳手壹支沒收；又犯搶奪罪，共陸罪，均累犯，各處有
期徒刑玖月，扣案之黑色半罩式安全帽壹頂、紫色半罩式安全帽
壹頂及黑色口罩貳個均沒收。應執行有期徒刑肆年，扣案之扳手
壹支、黑色半罩式安全帽壹頂、紫色半罩式安全帽壹頂及黑色口
罩貳個，均沒收。
其餘被訴竊取寅○○、丑○○、子○○、酉○○、申○○之財物
及搶奪丁○○、午○○、卯○○、甲○○、辛○○、天○○、巳
○○、宇○○、乙○○、戌○○之財物部分，均無罪。
    事  實
一、戊○○前於民國93年間因搶奪案件，經本院以94年度訴緝字
    第57號判處有期徒刑1 年2 月確定，嗣於95年8 月7 日縮短
    刑期執行完畢，詎仍不知悔改，分別為下列犯行：
（一）戊○○意圖為自己不法之所有，基於竊盜之犯意，在附表
      一編號1 、2 所示之時間、地點，以自備之扳手1 支，竊
      取附表一編號1 、2 所示被害人所有之車牌，得手後供己
      使用。
（二）戊○○意圖為自己不法之所有，基於搶奪之犯意，在附表
      一編號3 至8 所示之時間、地點，騎乘山葉廠牌紅色CUXI
      重型機車（懸掛車牌號碼233-CLX 號之車牌或不詳車牌）
      ，趁附表一編號3 至8 所示之被害人不及防備之際，自被
      害人後方徒手搶奪其等所有放置在所騎乘機車腳踏板上之
      皮包，得手後騎乘機車逃離現場，搶得財物除現金供己花
      用外，其他物品則隨意丟棄。
二、嗣警方據被害人報案調閱監視錄影畫面清查比對後，於98年
    10 月28 日晚間6 時許執行搜索戊○○位於高雄市○○區○○街153 號之住處，扣得扳手1 支、黑色半罩式安全帽1 頂
    、紫色半罩式安全帽1 頂及黑色口罩2 個，始悉上情。
三、案經高雄縣政府警察鳳山分局報告臺灣高雄地方法院檢察署
    檢察官偵查起訴。
    理  由
甲、證據能力部分
一、按被告以外之人於審判外之言詞或書面陳述，除法律有規定
    者外，不得作為證據；被告以外之人於偵查中向檢察官所為
    陳述，除顯有不可信之情況者外，得為證據，刑事訴訟法第
    159 條第1 項及159 條之1 第2 項分別定有明文。檢察官於
    偵查中對被告以外之人（包括證人、鑑定人、告訴人、被害
    人及共同被告等）所製作之偵查筆錄，性質上雖屬傳聞證據
    ，惟現階段刑事訴訟法規定檢察官代表國家偵查犯罪、實施
    公訴，依法其有訊問被告、證人及鑑定人之權，而實務運作
    時，檢察官偵查中向被告以外之人所取得之供述證據，原則
    上均能遵守法律規定，不致違法取供，其可信度極高，是被
    告以外之人前於偵查中所為供述，除反對該項供述具有證據
    能力之一方，已釋明「顯有不可信之情況」之理由外，不宜
    以該證人未能於審判中接受他造之反對詰問為由，即遽指該
    證人於偵查中之供述不具證據能力。證人午○○、甲○○、
    辛○○、天○○、巫素嫻於檢察官偵查中所為之陳述，被告
    未主張並釋明有何不可信之情事，上開證人亦未提及檢察官
    在偵查時有何不法取供之情形，應有證據能力。
二、次按被告以外之人於審判外之陳述，雖不符刑事訴訟法第15
    9 條之1 至第159 條之4 之規定，而經當事人於審判程序同
    意作為證據，法院審酌該言詞陳述或書面陳述作成時之情況
    ，認為適當，亦得為證據，當事人、代理人或辯護人於法院
    調查證據時，知有第159 條第1 項不得為證據之情形，而未
    於言詞辯論終結前聲明異議者，視為有前項之同意，刑事訴
    訟法第159 條之5 分別定有明文。證人寅○○、丁○○、午
    ○○、卯○○、丑○○、甲○○、辛○○、子○○、天○○
    、酉○○、巳○○、宇○○、丙○○、巫素嫻、癸○○、乙○○、戌○○、庚○○、壬○○、亥○○○、辰○○、地○○、己○○於警詢中所為之陳述，雖屬被告以外之人於審判
    外之言詞陳述，然當事人對於上開證據方法之證據能力均表
    示不爭執，本院審酌前開審判外之言詞陳述於作成時之情況
    ，並無違法不當或證明力明顯過低之瑕疵，應得作為證據。
乙、實體部分
壹、有罪部分
一、上開犯罪事實，業據被告戊○○於本院審理中坦承不諱，核
    與證人即被害人丙○○、巫素嫻、庚○○、壬○○、亥○○○、辰○○、地○○、己○○於警詢及偵查中之證述情節相
    符（見警卷第67、82、84至85、87、91至92、95、98至99頁
    ，偵卷第74至83頁，院一卷第63至64頁），並有內政部警政
    署警政E 網通報受理報案E 化平台系統之報案單、高雄縣政
    府警察局鳳山分局新甲派出所受理刑事案件報案三聯單、搜
    索扣押筆錄、扣押物品目錄表、贓物認領保管單、路口監視
    器畫面翻拍照片、查獲現場照片在卷可稽（見警卷第66、69
    至71、83、88至90、93至94、96至97、102 至104 、106 至
    111 、113 至118 頁），且有扳手1 支、黑色半罩式安全帽
    1 頂、紫色半罩式安全帽1 頂及黑色口罩2 個扣案可憑，足
    認被告前開任意性自白與事實相符，本件事證明確，被告犯
    行堪以認定，應依法論科。
二、按刑法第321 條第1 項第3 款之攜帶兇器竊盜罪，係以行為
    人攜帶兇器竊盜為其加重條件，此所謂兇器，其種類並無限
    制，凡客觀上足對人之生命、身體、安全構成威脅，具有危
    險性之兇器均屬之，且祇須行竊時攜帶此種具有危險性之兇
    器為已足，並不以攜帶之初有行兇之意圖為必要（最高法院
    79年臺上字第5253號判例參照）。查扣案之扳手1 支係金屬
    製品而質地堅硬，且前端呈ㄇ型尖銳狀，此有上開扳手照片
    附卷可參（見警卷第117 頁），若持以行兇，客觀上足對人
    之生命、身體、安全構成危險性，係屬兇器無訛，被告於附
    表一編號1 、2 所示之時地持上開扳手行竊，自應構成攜帶
    兇器竊盜犯行。又按刑法上之竊盜罪係以趁人不知而竊取他
    人之物為要件，搶奪罪則係以趁人不備而公然奪取他人之物
    為要件，而被告於附表一編號5 所示之行為態樣，係被告騎
    乘機車靠近壬○○之右側，徒手拿取壬○○放置在所騎乘機
    車之腳踏板上皮包1 只乙節，業據證人壬○○於警詢中證述
    屬實（見警卷第84至85頁），自屬趁人不備而公然奪取，應
    構成搶奪罪甚明。是核被告戊○○所為，附表一編號1 、2
    所示之行為，係犯刑法第321 條第1 項第3 款之攜帶兇器竊
    盜罪，附表一編號3 至8 所示之行為，係犯刑法第325 條第
    1 項之搶奪罪。至檢察官認被告在附表一編號1 、2 、5 所
    為，係犯刑法第320 條第1 項之竊盜罪，均有未恰，業如前
    述，惟二者之基礎犯罪事實均屬同一，本院自得變更起訴法
    條逕予審判。又被告有事實欄所述之前科紀錄及執行情形，
    此有臺灣高等法院被告前案紀錄表在卷可佐（見院二卷第42
    至49頁），其於受有期徒刑之執行完畢後5 年以內故意再犯
    有期徒刑以上之上開8 罪，為累犯，均應依刑法第47條第1
    項之規定，加重其刑。被告所犯上開8 罪，犯意各別，行為
    互殊，應予分論併罰。爰審酌被告前已有搶奪前科，素行非
    佳，且正值青壯年，不思以正當途徑獲取金錢，卻竊取或搶
    奪他人之財物，侵害他人財產權，足見其法治觀念薄弱，又
    以騎乘機車方式為搶奪行為，非但對被害人之生命身體易生
    危險，且足使一般人民心生畏懼，危害社會治安甚鉅，實應
    給予相當之刑罰制裁，惟念及犯後坦承犯行，態度尚可，並
    考量本件犯罪手段、所得等一切情狀，分別量處如主文所示
    之刑，並定其應執行之刑。扣案之扳手1 支、黑色半罩式安
    全帽1 頂、紫色半罩式安全帽1 頂、黑色口罩2 個，均為被
    告所有，扳手1 支係供附表一編號1 、2 所示之竊盜犯行使
    用，黑色半罩式安全帽1 頂、紫色半罩式安全帽1 頂、黑色
    口罩2 個係供或預備供附表一編號3 至8 所示之搶奪犯行使
    用，業據被告於本院審理中供承在卷（見院二卷第60頁），
    爰依刑法第38條第1 項第2 款之規定，分別在各該犯行之主
    文項下宣告沒收。至扣案之淺綠色上衣、水藍色條紋短袖上
    衣、鐵灰色短袖上衣、藍色短袖上衣、米色條紋短袖上衣、
    米色短褲、黑色短褲各1 件，拖鞋、黑色球鞋各1 雙，尖嘴
    鉗2 支，白色行動電話（含SIM 卡門號：0000000000號）、
    ANYCAL紅色行動電話各1 支，甲基安非他命（毛重0.2 公克
    ）、海洛因（毛重0.2 公克），均無證據證明與本件犯罪有
    關，爰不予宣告沒收。
貳、無罪部分
一、公訴意旨略以：被告意圖為自己不法之所有，在附表二編號
    1 至5 所示之時間、地點，持不詳硬物撬開或以手拿取方式
    ，竊取如附表編號1 至5 所列寅○○等人所有之車牌，得手
    後供己懸掛在車牌號碼390-CZV 號重型機車上做為犯案掩飾
    用；又意圖為自己不法之所有，在附表二編號6 至15所示之
    時間、地點，趁如附表所列何佩郡等人獨自一人專心在騎車
    不注意之際，以騎乘懸掛竊來車牌之機車，由自後伸出手拉
    下方式，搶奪如附表所列何佩郡等人放置機車腳踏板上如附
    表二編號6 至15所列物品之皮包，得手後騎機車逃逸，因認
    被告另涉犯刑法第320 條第1 項之竊盜罪、第325 條第1 項
    之搶奪罪嫌等語。
二、按犯罪事實應依證據認定之，無證據不得認定犯罪事實；不
    能證明被告犯罪者，應諭知無罪之判決，刑事訴訟法第154
    條第2 項、第301 條第1 項分別定有明文。次按事實之認定
    ，應憑證據，如未能發現相當證據，或證據不足以證明，自
    不能以推測或擬制之方法，以為裁判基礎。且刑事訴訟上證
    明之資料，無論其為直接證據或間接證據，均須達於通常一
    般人均不致於有所懷疑，而得確信其為真實之程度，始得據
    為有罪之認定，若其關於被告是否犯罪之證明未能達此程度
    ，而有合理性懷疑之存在，致使無從形成有罪之確信，根據
    「罪證有疑，利於被告」之證據法則，即不得遽為不利於被
    告之認定。又按檢察官就被告犯罪事實，應負舉證責任，並
    指出證明之方法，刑事訴訟法第161 條第1 項定有明文。因
    此，檢察官對於起訴之犯罪事實，應負提出證據及說服之實
    質舉證責任。倘其所提出之證據，不足為被告有罪之積極證
    明，或其指出證明之方法，無從說服法院以形成被告有罪之
    心證，基於無罪推定之原則，自應為被告無罪判決之諭知（
    最高法院40年臺上字第86號、76年臺上字第4986號、92年臺
    上字第128 號判例要旨參照）。
三、公訴意旨認被告涉犯上開罪嫌，無非係以證人寅○○、丁○○、午○○、卯○○、丑○○、甲○○、辛○○、子○○、
    天○○、酉○○、巳○○、宇○○、癸○○、乙○○、戌○○於警詢及偵查中之陳述及監視錄影器翻拍照片、查獲現場
    照片等為其主要論據。
四、訊據被告戊○○堅決否認有何附表二所載之竊盜及搶奪犯行
    。
五、經查：
（一）按刑事實務上之對人指認，乃於案發後，經由證人指證並
      確認犯罪行為人之證據方法。現行刑事訴訟法雖未明定關
      於指認之程序，然因指認人可能受其本身觀察能力、記憶
      能力及真誠性之不確定因素影響，在無法自行覺察情況下
      ，往往根據自己的邏輯、過去經驗、主觀的猜測推演，會
      將未捕捉到的被告或犯罪事實全貌的部分，加以填補而發
      生錯誤。是如何經由指認人為適當正確之指認，自應依個
      案具體情形而決定。而案發後之初次指認，無論係司法警
      察（官）調查或檢察官偵查中所為，常重大影響案件之偵
      查方向甚或審判心證，亦影響指認人嗣後之指認，自當力
      求慎重無訛，故除被告或犯罪嫌疑人係社會（地區）知名
      人士、熟識親友、特徵顯著、曾長期近距接觸、現行犯或
      準現行犯，或其他無誤認之虞者，方得採行當面、單獨之
      指認外，皆應依訴訟制度健全國家之例（警察機關亦於90
      年8 月20日發布實施指認嫌疑人程序要領），以「真人列
      隊指認」（或選擇式指認）方式為之，不宜以單獨一人供
      指認，或僅提供單一照片，甚或陳舊相片，以作指認，指
      認前應由指認人先陳述犯罪嫌疑人特徵，更不得有任何暗
      示、誘導之不正方法，實施指認應拍攝被指認人照片，並
      製作紀錄存證，否則其踐行之程序即非適法（最高法院95
      年度臺上字第6358號判決參照）。
（二）查附表二編號6 至15所示之被害人丁○○、午○○、卯○○、甲○○、辛○○、天○○、巳○○、宇○○、乙○○
      、戌○○在附表二編號6 至15所示之時間、地點遭人騎乘
      機車搶奪之事實，業據其等於警詢及偵查中證述屬實（見
      警卷第20至21、24至26、28、32至36、40、43至47、52至
      54、60至61、75至76、78至79頁，偵卷第74至83頁，本院
      一卷第55頁），惟行搶之人否即為本件被告，為本院應予
      究明。
（三）觀諸附表二編號6 至12、14至15所示遭搶奪之被害人丁○○、午○○、卯○○、甲○○、辛○○、天○○、巳○○
      、乙○○、戌○○於警詢及偵查中所述（見警卷第20至21
      、24至26、28、32至36、40、43至47、52至54、60至61、
      75至76、78至79頁，偵卷第74至83頁），其等在警局及偵
      查中對於搶嫌所為之指認程序，均僅就被告本人一人進行
      指認，當時並無其他人別或照片供以選擇，而屬單一指認
      之情形，又前述被害人等亦僅憑對於搶嫌之背影、體型、
      身材等記憶指認被告為搶嫌，及對於搶嫌所騎乘之機車顏
      色或廠牌型號之記憶，認定扣案機車即為搶嫌當時所騎乘
      之機車，惟參諸前揭說明，被害人等與被告素不相識，此
      種以搶嫌背影、體型、身材及機車廠牌型號、顏色等概括
      性印象所為單一指認，多有誤認之虞，該等指認程序之合
      法性及指認結果之可信性，均容質疑。
（四）又附表二編號6 至8 、10至12、14至15所示之被害人丁○○、午○○、卯○○、辛○○、天○○、巳○○、乙○○
      、戌○○經本院傳訊到庭證述如下。證人何佩郡證稱：我
      在警局指認時被告不在場，警察是讓我看被告照片及摩托
      車照片，而我被搶奪時有看到行搶之人跑掉，我只有看到
      搶奪之人的背影，沒有注意到搶奪之人有什麼身體特徵等
      語（見院一卷第93至94頁）。證人午○○證稱：在警局指
      認時我有看到被告本人的背影，而我被搶奪時有追行搶之
      人，他有回頭，但是臉不太清楚，我沒有看到搶奪之人的
      特徵，沒有看到臉部的長相，但是體型有看出來等語（見
      院一卷第94至96、99頁）。證人卯○○於本院審理中證稱
      ：當天我去警察局，警察有讓被告給我看，從後面看起來
      我覺得很像被告，但正面我無法確認，而我被搶奪時，有
      看到行搶之人離開，他沒有回頭看我，我沒有看到他的臉
      ，行搶之人當時穿著外套，且我很緊張，所以胖或瘦我看
      不出來，當時天色很暗，我沒有注意到搶奪之人有什麼身
      體特徵等語（見院一卷第96至97頁）。證人辛○○證稱：
      在警局指認當天我有看到被告本人，指認他的背影及身材
      ，而我被搶奪時有追行搶之人，我有看到他的背影及摩托
      車，沒有注意搶奪之人有什麼身體特徵等語（見院一卷第
      97至99頁）。證人天○○證稱：我被搶奪時有追搶奪之人
      ，因為他戴安全帽及口罩，所以沒有看得很清楚，我只記
      得他的背影跟衣服，而警察通知我時，告訴我說搶奪之人
      已經抓到了，將他的機車扣在警察局，跟我說就是這臺機
      車搶我的東西，但我沒有看到搶奪我皮包之人的臉，也不
      能一直說是被告所搶奪的等語（見院二卷第6 至8 頁）。
      證人巳○○證稱：到警局指認時，被告在小房間，門是開
      著的，我並沒有進去看被告，但我有在門外看，我有看到
      警局扣案機車，但我還是不敢確認就是這臺機車是搶我的
      人所騎用的，警察將被告的衣服讓我去指認，他說其中一
      套衣服跟當天搶我之人所穿著之形式並無不符合的，但我
      還是無法從衣服來判斷，而搶奪當時天色昏暗，嫌犯戴著
      全罩式安全帽，我有注意到嫌犯之體型及整個手腕的膚色
      及大小，但無法確認搶奪之人的長相，只能就體型、膚色
      來回答警察的問題等語（見院二卷第8 至9 頁）。證人乙○○證稱：在警局指認時，有看到被告本人，扣案之衣服
      跟搶奪之人所穿著是一樣的，體型也是類似，而我被搶奪
      時有追搶奪之人，有注意到他穿著條紋之衣服，體型有點
      壯壯的，因為搶奪之人戴擋風罩的半罩式安全帽，所以我
      看不到臉等語（見本院二卷第9 至11頁），證人戌○○證
      稱：在警局指認當天，警察說被告毒癮發作，所以我就沒
      有進去，我只能確定搶奪之人體型是壯碩型，但我無法確
      認就是在庭之被告等語（見院二卷第11至13頁）。附表二
      編號9 所示之被害人甲○○於偵查中證稱：當時搶我的人
      是庭上的被告，我看他的背面及身材很像當時拉我的人等
      語（見偵卷第80頁）。
（五）由上開證述內容可知，上述被害人於遭搶奪當時，均未見
      到搶嫌之長相，僅就搶嫌之體型、身材、背影有印象，復
      未能指出搶嫌有何顯著身體特徵足資認定被告即搶嫌無訛
      ，又雖警局有提供扣案之機車、衣服作為指認參考，然因
      山葉廠牌紅色CUXI重型機車、條紋衣服等，均非特殊款式
      ，且當時僅採行被告單一指認方式，甚有員警事先告知搶
      嫌已抓到，再請被害人前往警局指認被告之情事，使被害
      人等有先入為主之觀念，在在顯示指認程序之瑕疵，實有
      錯誤指認之可能，因此，本院尚難獲致確信被告即為上開
      搶奪案件搶嫌之心證。又附表二編號13所示之被害人宇○○經本院合法傳喚未到庭，卷內僅見其報案警詢筆錄（見
      院一卷第55頁），就其所述行搶之人特徵為年約20餘歲，
      體型瘦瘦的，黑色安全帽，黑色上衣，黑色短褲，騎乘紅
      色重型機車等，亦無從認定被告即該案之搶嫌。
（六）另附表二編號1 至5 所示之被害人寅○○、丑○○、子○○、酉○○、癸○○等人所有車牌失竊之事實，雖據其等
      於警詢中證述屬實（見警卷第18、49、58、72頁，院一卷
      第69頁），惟因在被告住處並未扣得上開車牌，且依卷附
      監視錄影畫面所示（見警卷第22、50、55、73、77、80頁
      ），寅○○、子○○、酉○○、癸○○所有之車牌係分別
      懸掛於附表二編號6 、11、12、14、15所示之丁○○、天
      ○○、巳○○、乙○○、戌○○遭搶奪之嫌犯所騎乘之機
      車，然該等搶奪犯行既無從證明係被告所為，業如前述，
      前揭車牌之失竊亦難認與被告有所關聯，綜觀卷內證據顯
      示，尚無從證明前揭車牌係被告所竊取。
六、綜上所述，就公訴人所指被告犯附表二所示之搶奪及竊盜犯
    行，所為訴訟上之證明，尚未達到通常一般之人均不會有任
    何懷疑，而得確信被告犯行之真實程度，自無從說服本院形
    成有罪之心證。此外，復查無其他積極證據足認被告確有公
    訴人所指前揭犯行，被告此部分之犯罪尚屬不能證明，基於
    無罪推定之原則，即應為被告無罪之諭知。
據上論斷，應依刑事訴訟法第299 條第1 項前段、第300 條、第
301 條第1 項，刑法第321 條第1 項第3 款、第325 條第1 項、
第47條第1 項、第51條第5 款、第38條第1 項第2 款，刑法施行
法第1 條之1 ，判決如主文。
本案經檢察官未○○到庭執行職務。
中    華    民    國    99    年    5    月     11    日
                  刑事第七庭  審判長法  官  陳  箐
                                    法  官  洪培睿
                                    法  官  林依蓉
以上正本證明與原本無異。
如不服本判決應於收受送達後10日內向本院提出上訴書狀，並應
敘述具體理由；如未敘述上訴理由者，應於上訴期間屆滿後20日
內向本院補提理由書( 均須按他造當事人之人數附繕本) 「切勿
逕送上級法院」。
中    華    民    國    99    年    5     月    11    日
                                    書記官  許珈綺
附錄本判決論罪科刑法條：
刑法第321 條第1 項第3款：
犯竊盜罪而有左列情形之一者，處6 月以上、5 年以下有期徒刑
：
三、攜帶兇器而犯之者。
刑法第325條第1項
意圖為自己或第三人不法之所有，而搶奪他人之動產者，處6 月
以上5 年以下有期徒刑。
 附表一：
┌──┬───┬────┬────┬────────────┐
│編號│被害人│時間    │地點    │犯罪手法                │
├──┼───┼────┼────┼────────────┤
│ 1  │丙○○│98年9 月│高雄縣鳳│被告以自備之扳手1 支，竊│
│    │      │10日23時│山市新富│取丙○○所有之車牌號碼23│
│    │      │50分許  │路399 巷│3-CLX 號重型機車之車牌1 │
│    │      │        │9 號前  │面得手。                │
├──┼───┼────┼────┼────────────┤
│ 2  │劉徐鳳│98年10月│高雄市小│被告以自備之扳手1 支，竊│
│    │琴    │17日0時0│港區民義│取亥○○○所有之車牌號碼│
│    │      │分許    │街51 巷1│639-BHR 號重型機車之車牌│
│    │      │        │號前    │1 面得手。              │
├──┼───┼────┼────┼────────────┤
│ 3  │巫素嫻│98年9 月│高雄縣鳳│被告騎乘山葉紅色CUXI重型│
│    │      │11日21時│山市武營│機車（懸掛233-CLX 號之車│
│    │      │20分許  │路與武營│牌），趁巫素嫻不及防備之│
│    │      │        │路106 巷│際，自其後方徒手搶奪其放│
│    │      │        │口      │置在機車腳踏板上之綠色手│
│    │      │        │        │提包1 只得手，內有聯邦銀│
│    │      │        │        │行信用卡、荷蘭銀行信用卡│
│    │      │        │        │、慶豐銀行信用卡、花旗銀│
│    │      │        │        │行信用卡、國泰世華銀行金│
│    │      │        │        │融卡及存款簿、安泰銀行金│
│    │      │        │        │融卡及存款簿、土地銀行存│
│    │      │        │        │款簿、中華郵政存簿、健保│
│    │      │        │        │卡、HUGIGA廠牌行動電話（│
│    │      │        │        │門號0000000000號）、現金│
│    │      │        │        │新臺幣（下同）1500元。  │
├──┼───┼────┼────┼────────────┤
│ 4  │庚○○│98年10月│高雄市小│被告騎乘山葉紅色CUXI重型│
│    │      │9 日19時│港區宏平│機車（車牌不詳），趁李玉│
│    │      │58分許  │路上    │娟不及防備之際，自其後方│
│    │      │        │        │徒手搶奪其放置在機車腳踏│
│    │      │        │        │板上之皮包1 只得手，內有│
│    │      │        │        │鑰匙、安泰銀行信用卡、郵│
│    │      │        │        │局提款卡、佛光社區佛學會│
│    │      │        │        │蓮華會員證、健保卡、行照│
│    │      │        │        │、行動電話（門號00000000│
│    │      │        │        │96號）、原子筆。        │
├──┼───┼────┼────┼────────────┤
│ 5  │壬○○│98年10月│高雄縣鳳│被告騎乘山葉紅色CUXI重型│
│    │      │12日20時│山市中崙│機車（車牌不詳），趁林雪│
│    │      │10分許  │二路與中│梅不及防備之際，自其右側│
│    │      │        │崙三路上│徒手搶奪其放置在機車腳踏│
│    │      │        │        │板上之黑色手提包1 只得手│
│    │      │        │        │，內有紅色皮夾、郵局提款│
│    │      │        │        │卡、合作金庫提款卡及存摺│
│    │      │        │        │、身分證、健保卡、現金13│
│    │      │        │        │000 元。                │
├──┼───┼────┼────┼────────────┤
│ 6  │辰○○│98年10月│高雄縣鳳│被告騎乘山葉紅色CUXI重型│
│    │      │24日18時│山市凱旋│機車（車牌不詳），趁郭素│
│    │      │45分許  │路221 巷│雲不及防備之際，自其後方│
│    │      │        │口前    │徒手搶奪其放置在機車腳踏│
│    │      │        │        │板上之米色手提包1 只得手│
│    │      │        │        │，內有黑色PLAY BOY皮夾（│
│    │      │        │        │內有現金5400元）、綠色皮│
│    │      │        │        │包（內有現金600 元）、大│
│    │      │        │        │眾銀行提款卡、京城銀行信│
│    │      │        │        │用卡、健保卡、身分證、機│
│    │      │        │        │車駕照、NOK1A 廠牌行動電│
│    │      │        │        │話（門號0000000000號）。│
├──┼───┼────┼────┼────────────┤
│ 7  │地○○│98月10月│高雄市前│被告騎乘山葉紅色CUXI重型│
│    │      │26日20時│鎮區翠亨│機車（車牌不詳），趁蔡明│
│    │      │0分許   │南路231 │玉不及防備之際，自其後方│
│    │      │        │號前    │徒手搶奪其放置在機車腳踏│
│    │      │        │        │板上之黑色手提包1 只，內│
│    │      │        │        │有隨身碟、健保卡、身分證│
│    │      │        │        │、交通違規罰單、NOK1A行 │
│    │      │        │        │動電話（門號:0000000000 │
│    │      │        │        │號）、現金1200元。      │
├──┼───┼────┼────┼────────────┤
│ 8  │己○○│98月10月│高雄縣大│被告騎乘山葉紅色CUXI重型│
│    │      │27日20時│寮鄉88快│機車（車牌不詳），趁吳季│
│    │      │30 分許 │速道路下│容不及防備之際，自其後方│
│    │      │        │        │徒手搶奪其放置在機車腳踏│
│    │      │        │        │板上之咖啡色LV格紋包1 只│
│    │      │        │        │得手，內有SONY ERICSSION│
│    │      │        │        │ 行動電話（門號000000000│
│    │      │        │        │8號）。                 │
└──┴───┴────┴────┴────────────┘
 附表二
┌──┬───┬────┬────┬────────────┐
│編號│被害人│時間    │地點    │犯罪手法                │
├──┼───┼────┼────┼────────────┤
│ 1  │寅○○│98年2 月│高雄縣鳳│被告竊取寅○○所有之車牌│
│    │      │18日19時│山市國慶│號碼XU5-505 號重型機車之│
│    │      │30分許  │十路186 │車牌1 面。              │
│    │      │        │號      │                        │
├──┼───┼────┼────┼────────────┤
│ 2  │丑○○│98年4 月│高雄縣鳳│被告竊取丑○○所有之車牌│
│    │      │15日20時│山市凱旋│號碼P9A-553 號重型機車之│
│    │      │30分    │路與誠義│車牌1 面。              │
│    │      │        │路口    │                        │
├──┼───┼────┼────┼────────────┤
│ 3  │子○○│98月5 月│高雄縣鳳│被告竊取子○○所有之車牌│
│    │      │3 日19時│山市澄清│號碼CL5-517 號重型機車之│
│    │      │00分    │路149 巷│車牌1 面。              │
│    │      │        │12號前  │                        │
├──┼───┼────┼────┼────────────┤
│ 4  │黃淑濱│98年7 月│高雄縣鳳│被告竊取黃淑濱所有之車牌│
│    │      │12日23時│山市過雄│號碼385-ENH 號重型重機車│
│    │      │25分    │街140 巷│之車牌1 面。            │
│    │      │        │3 號    │                        │
├──┼───┼────┼────┼────────────┤
│ 5  │申○○│98年10月│高雄縣鳳│被告竊取申○○所有之車牌│
│    │      │6 日20時│山市新康│號碼YD7-367 號重型重機車│
│    │      │10分    │街151 巷│之車牌1 面。            │
│    │      │        │9 號    │                        │
├──┼───┼────┼────┼────────────┤
│ 6  │何佩郡│98年2 月│高雄縣鳳│被告騎乘山葉紅色CUXI重型│
│    │      │9 日22時│山市中山│機車（懸掛XU5-505 號之車│
│    │      │25分許  │西路57號│牌），趁何佩郡不及防備之│
│    │      │        │前      │際，自其後方徒手搶奪其放│
│    │      │        │        │置在機車腳踏板上之白色中│
│    │      │        │        │型側背包1 只得手，內有紅│
│    │      │        │        │色皮夾、郵局提款卡、駕照│
│    │      │        │        │、黑色三星行動電話（門號│
│    │      │        │        │0000000000號）、現金600 │
│    │      │        │        │元。                    │
├──┼───┼────┼────┼────────────┤
│ 7  │午○○│98年3 月│高雄縣鳳│被告騎乘山葉紅色CUXI重型│
│    │      │8日21 時│山市新康│機車（車牌不詳），搶奪陳│
│    │      │20分許  │街237 巷│冠樺放置在機車腳踏板上之│
│    │      │        │38號前  │咖啡色手提包1 只得手，內│
│    │      │        │        │有駕照、健保卡、學生證、│
│    │      │        │        │SONY ERICSSON 行動電話（│
│    │      │        │        │門號0000000000號）、現金│
│    │      │        │        │600 元。                │
├──┼───┼────┼────┼────────────┤
│ 8  │張家臻│98年4 月│高雄縣鳳│被告騎乘山葉紅色CUXI重型│
│    │      │2日19 時│山市五甲│機車（車牌不詳），搶奪張│
│    │      │15分許  │三路197 │家臻放置在機車腳踏板上之│
│    │      │        │巷與福德│黑白花紋皮包1 只得手，內│
│    │      │        │街口    │有身分證、印鑑章、行動電│
│    │      │        │        │話（門號0000000000號）、│
│    │      │        │        │現金3300元。            │
├──┼───┼────┼────┼────────────┤
│ 9  │甲○○│98年4 月│高雄縣鳳│被告騎乘山葉紅色CUXI重型│
│    │      │14日21時│山市武慶│機車（懸掛P9A-553 號之車│
│    │      │15分    │二路161 │牌），搶奪甲○○放置在機│
│    │      │        │號旁    │車腳踏板上之咖啡色側背包│
│    │      │        │        │1 只得手，內有身分證、健│
│    │      │        │        │保卡、學生證、易利信K770│
│    │      │        │        │I 行動電話（門號00000000│
│    │      │        │        │02）、現金6400元。      │
├──┼───┼────┼────┼────────────┤
│ 10 │辛○○│98年4 月│高雄縣鳳│被告騎乘山葉紅色CUXI重型│
│    │      │17日20時│山市福德│機車（車牌不詳），搶奪林│
│    │      │30分    │街與五甲│弓喬放置在機車腳踏板上之│
│    │      │        │三路197 │黑色皮製大手提包1 只得手│
│    │      │        │巷口    │，內有咖啡色皮包、中國信│
│    │      │        │        │託信用卡、世華銀行提款卡│
│    │      │        │        │及存簿、郵局存簿、身分證│
│    │      │        │        │、健保卡、汽車駕照、易利│
│    │      │        │        │信行動電話（門號00000000│
│    │      │        │        │72號）、現金1200元。    │
├──┼───┼────┼────┼────────────┤
│ 11 │天○○│98月5 月│高雄縣鳳│被告騎乘山葉紅色CUXI重型│
│    │      │4 日20時│山市南京│機車（懸掛CL5-517號之車 │
│    │      │40分許  │路292 巷│牌），搶奪天○○放置在機│
│    │      │        │口      │車腳踏板上之咖啡色手提包│
│    │      │        │        │1 只得手，內有身分證、健│
│    │      │        │        │保卡、新光銀行信用卡、提│
│    │      │        │        │款卡、三星牌行動電話、中│
│    │      │        │        │國信託銀行支票（票號0122│
│    │      │        │        │792 、面額85530 元，票號│
│    │      │        │        │0000000 、面額4463元）、│
│    │      │        │        │現金60000元。           │
├──┼───┼────┼────┼────────────┤
│ 12 │巳○○│98年7 月│高雄縣鳳│被告騎乘山葉紅色CUXI重型│
│    │      │12日19時│山市武營│機車（懸掛385-ENH號之車 │
│    │      │55分    │路94號前│牌），搶奪巳○○放置在機│
│    │      │        │        │車腳踏板上之灰色運動包1 │
│    │      │        │        │只得手，內有身分證、健保│
│    │      │        │        │卡、郵局提款卡、NOKIA 行│
│    │      │        │        │動電話（門號0000000000號│
│    │      │        │        │）、現金400 元。        │
├──┼───┼────┼────┼────────────┤
│ 13 │宇○○│98年7 月│高雄市新│被告騎乘山葉紅色CUXI重型│
│    │      │12日20時│興區明星│機車（懸掛385-ENH號之車 │
│    │      │30分    │街88號前│牌），搶奪宇○○放置在機│
│    │      │        │        │車腳踏板上之皮包1 只得手│
│    │      │        │        │，內有行動電話、健保卡、│
│    │      │        │        │現金1 萬多元。          │
├──┼───┼────┼────┼────────────┤
│ 14 │乙○○│98年10月│高雄縣鳳│被告騎乘山葉紅色CUXI重型│
│    │      │6 日21時│山市武營│機車（懸掛YD7-367號之車 │
│    │      │10分    │路與武林│牌），搶奪乙○○放置在機│
│    │      │        │路口    │車腳踏板上之咖啡色背包1 │
│    │      │        │        │只得手，內有身分證、中國│
│    │      │        │        │信託簽帳卡及存摺、郵局提│
│    │      │        │        │款卡、機車駕照。        │
├──┼───┼────┼────┼────────────┤
│ 15 │戌○○│98年10月│高雄縣鳳│被告騎乘山葉紅色CUXI重型│
│    │      │6 日21時│山市海洋│機車（懸掛YD7-367號之車 │
│    │      │40分    │路與南京│牌），搶奪戌○○放置在機│
│    │      │        │路口    │車腳踏板上之粉紅色大背包│
│    │      │        │        │1 只得手，內有荷蘭銀行信│
│    │      │        │        │用卡、聯邦銀行信用卡、合│
│    │      │        │        │作金庫提款卡、灰黑色NOKI│
│    │      │        │        │A 行動電話（門號00000000│
│    │      │        │        │95號）、皮帶、捷運卡、火│
│    │      │        │        │車票、現金2500元。      │
└──┴───┴────┴────┴────────────┘

司法院資訊處製作；財團法人民間司法改革基金會備份。
